【裁判字號】    99,交聲,728
【裁判日期】    990820
【裁判案由】    違反道路交通管理處罰條例聲明異議
【裁判全文】
臺灣桃園地方法院交通事件裁定         99年度交聲字第728號
原處分機關  交通部公路總局新竹區監理所桃園監理站
異  議  人  甲○○
上列異議人即受處分人因違反道路交通管理處罰條例事件，對於
原處分機關於民國99年4 月27日以桃監裁罰字第裁00-000000000
號違反道路交通管理事件裁決書所為之處分，聲明異議，本院裁
定如下：
    主  文
異議駁回。
    理  由
一、原處分意旨略以：異議人即受處分人（下稱異議人）甲○○
    於民國99年2 月26日下午4 時10分許，駕駛車號NN-190號營
    業用遊覽大客車，行經基隆建德國小前，有「載運人數超過
    核定數額（限乘21人、實乘23人、超乘2 人）」之違規，經
    交通部公路總局台北區監理所基隆監理站予以舉發，並開掣
    基監字第420002958 號舉發違反道路交通管理事件通知單予
    以舉發，嗣異議人於應到案日期前提出申訴，經原處分機關
    函請原舉發機關調查結果，仍認異議人違規屬實，原處分機
    關乃於99年4 月27日依照道路交通管理處罰條例第30條1 項
    4 款掣開桃監裁罰字第裁00-000000000號裁決書，裁處異議
    人罰鍰新臺幣3,000 元等語。
二、聲明異議意旨略以：異議人本件車輛原始車籍資料之乘坐人
    數為23人，後來是因為有大型遊覽車發生嚴重事故，相關單
    位就強迫中型巴士減少座位，否則取消牌照，這是沒有道理
    的強迫懲罰性的行政命令，且有關單位不將中型巴士與大型
    遊覽車分開規定，產生不合理之現象，就以駕照制度來說，
    若考上巴士駕照，就必須等三年後拿到監理站所發的登記才
    能駕駛中型巴士與大型遊覽車，那麼這三年不是空閒著？應
    該要把中型巴士與大型遊覽車分開運作，應該係考上中型巴
    士後可以先駕駛中型巴士才合理。依照一般人的觀念，被裁
    罰後花錢就可以解決，但是異議人為了突顯監理單位及交通
    官員的老舊思想，及政府是必須改革的，所以始依法聲明異
    議。
三、按汽車載運人數超過核定數額，處汽車所有人3,000 元以上
    9,000元以下罰鍰，並記該汽車違規紀錄1次，道路交通管理
    處罰條例第30條第1項第4款、第2項分別定有明文
四、經查：異議人所有上開車輛於99年2 月26日下午4 時10分許
    在基隆市建德國小前，有「載運人數超過核定數額（限乘21
    人、實乘23人、超乘2 人）」之違規，為異議人所不爭執，
    並有94年8 月11日汽（機）車各項登記異動書、舉發現場照
    片7 張附卷可稽，異議人前開違規事實，均堪認定。又主管
    機關之所以就營業車輛之乘客人數、載重量、可否設立站位
    等事項予以規定，乃本其行政專業專業考量及維護乘客、大
    眾運輸之安全性，汽車駕駛人、所有人本有遵循主管機關之
    義務，除此等規定違反法律規定外，本院自當予以尊重。至
    異議人所引其餘異議理由，俱與本件違規事實無涉，爰不一
    一論述。
五、綜上所述，異議人所有之上開車輛確有「載運人數超過核定
    數額」之違規，原處分機關依道路交通管理處罰條例第30條
    第1項第4款之規定裁處異議人罰鍰3,000 元，並無違誤，異
    議人之異議均無理由，均應予駁回。
六、據上論斷，依道路交通管理處罰條例第87條第2 項、道路交
    通案件處理辦法第19條，裁定如主文。
中    華    民    國    99    年    8     月    20    日
                  交通法庭    法  官  柯姿佐
以上正本證明與原本無異。
如不服本裁定，應於裁定送達後5 日內向本院提出抗告狀。
                              書記官  林舒涵
中    華    民    國    99    年    8     月    23    日

司法院資訊處製作；財團法人民間司法改革基金會備份。
